臺灣彰化地方法院刑事判決　　　　　　　 94年度易字第395號
公　訴　人　臺灣彰化地方法院檢察署檢察官
被　　　告　乙○○
上列被告因違反電子遊戲場業管理條例案件，經檢察官提起公訴
（93年度偵字第7488號），本院判決如下：
        主  文
乙○○共同違反未依電子遊戲場業管理條例規定辦理營利事業登
記，不得經營電子遊戲場業之規定，處拘役貳拾日，如易科罰金
，以佰元折算壹日。
扣案之電子遊戲機具「夾娃娃機（外貼選物販賣機二代字樣）」
壹台（含ＩＣ板壹塊）、新臺幣壹仟貳佰柒拾元均沒收之。
        事  實
一、乙○○與址設彰化縣福興鄉○○村○○路○段154號「領鮮生
    鮮超市」（登記名稱為敏全商行，登記負責人為王穎鍾）之
    實際經營者甲○○（業經檢察官為緩起訴處分確定）均明知
    未依電子遊戲場業管理條例規定辦理營利事業登記者，不得
    經營電子遊戲場業，竟基於共同之犯意聯絡及行為分擔，自
    民國93年9月28日起，未經主管機關核准且未依電子遊戲場
    業管理條例規定辦理營利事業登記，由甲○○將其所經營之
    上址生鮮超市騎樓之公眾得出入之場所，以每月租金新台幣
    （下同）3千元之代價，提供予乙○○擺設電子遊戲機具「
    夾娃娃機（外貼經經濟部函釋非屬電子遊戲機之選物販賣機
    二代）」1台，供不特定人投幣把玩，而共同違規經營電子
    遊戲場業。嗣於同年月30日9時55分許，為警在上址查獲，
    並扣得乙○○所有之前開電子遊戲機1台（含ＩＣ板1塊）及
    該機台內之現金1270元，另並扣得陳銘宏所有，同時擺放於
    該處供不特定人投幣把玩之電子遊戲機「自動販賣機」1台
    （陳銘宏業經檢察官為緩起訴處分確定）。
二、案經彰化縣警察局鹿港分局報請臺灣彰化地方法院檢察署檢
    察官偵查起訴。
        理  由
一、訊據被告乙○○固坦認伊曾向同案共犯甲○○承租其經營之
    生鮮超市騎樓擺放前揭扣案之外貼選物販賣機二代之夾娃娃
    機1台，惟矢口否認有何前揭違反電子遊戲場業管理條例之
    犯行，辯稱：扣案之遊戲機係選物販賣機，非屬電子遊戲機
    ，無須事先申請營業許可，又該遊戲機具乃伊於93年4月間
    向甲○○洽商擺設，每月租金為2千5百元至3千元，當初伊
    設定投幣上限為150元，投幣15次後即可免投幣至夾中同額
    商品為止，93年6月間，因警察實施專案勸導，伊就請店家
    不要擺設，並將投幣15次之感應裝置拆除，伊不知店家為何
    繼續插電營業云云。經查，證人即同案共犯甲○○於偵查中
    曾陳稱扣案之電子遊戲機係在93年9月28日時被告與陳銘宏
    一起來跟伊談，伊答應後才插電營業等語（見偵查卷第17
    頁），嗣於本院審理中並到庭證稱：查獲之機台，1台是被
    告所有，另1台是陳銘宏所有，被告前曾向伊洽租場地，洽
    租當時就已將扣案之機台運至伊經營之生鮮超商，但還未開
    始插電營業，直到93年9月28日陳銘宏整理後，才開始插電
    營業等語，另據亦因違反電子遊戲場業管理條例而同案查獲
    之陳銘宏於偵查中之供述：伊從9月28日（93年）開始租，
    伊不是與被告乙○○一起去，可能是乙○○先到場，伊談的
    時候甲○○跟乙○○都在場等語（見偵查卷第18頁，按陳銘
    宏之前開供述，雖屬被告以外之人於審判外之陳述，然因被
    告就此並未於言詞辯論終結前聲明異議，依刑事訴訟法第
    159條之4第2項規定，自具有證據能力，本院當得採為認定
    事實之論據），核其2人所述大致相符，顯見被告確於93年9
    月28日至甲○○經營之上開生鮮超市洽商扣案之電子遊戲機
    具擺設事宜。次查，前揭扣案之遊戲機具其外觀上固標示有
    「選物販賣機二代」之字樣，惟所謂「選物販賣機」與一般
    「夾娃娃機」之區別，不在名稱之標示，而在實際上之操作
    流程，「選物販賣機」乃指消費者按產品標示金額購買，才
    可啟動選物且一定會選到產品方停止，如未取得產品，消費
    者可繼續操作，直到選定之物品取出，無須再次投幣，而「
    夾娃娃機」則係消費者利用電力及機器手臂抓取物品，其是
    否提供物品乃取決於消費者之技術及熟練程度，故仍屬電子
    遊戲場業管理條例所規範之電子遊戲機具，然於偵查中，檢
    察官曾命查獲員警勘驗扣案之電子遊戲機具，發現經投入
    150元後，並無被告所述可無限制繼續操作之情事，此有彰
    化縣警察局鹿港分局職務報告書1紙在卷足憑，再觀之卷附
    之機具照片，其外觀亦無標示產品價格，則扣案之遊戲機具
    自與選物販賣機之定義不符。又參酌警卷附之扣案電子遊戲
    機具照片，被告所有之電子遊戲機具與陳銘宏所有之電子遊
    戲機具係以鏈條綑綁在一起，顯示該等機台應係同時間推出
    並插電營業，被告既有向甲○○洽商承租場地擺設電子遊戲
    機具之行徑，其後復將扣案之電子遊戲機具推出插電營業，
    其辯稱不知店家為何繼續插電營業云云，顯不可採信。此外
    ，復有被告所有之前揭電子遊戲機具「夾娃娃機」1台（含
    ＩＣ板1塊）及自機具取出即被告等共同違規經營電子遊戲
    場業所得之款項1270元扣案可佐，本件事證明確，被告犯行
    洵堪認定。
二、核被告乙○○所為，係違反電子遊戲場業管理條例第15條之
    規定，應依同條例第22條之規定論處。被告與甲○○間，具
    有犯意之聯絡及行為之分擔，應論以共同正犯。爰審酌被告
    尚無不良之素行及其犯罪之動機、目的、手段、擺放電子遊
    戲機具僅有1台、經營之時間僅為數日暨其犯罪後之態度等
    一切情狀，量處如主文所示之刑，並諭知易科罰金之折算標
    準，以示懲儆。扣案之電子遊戲機具「夾娃娃機（外貼選物
    販賣機二代字樣）」1台，乃被告乙○○所有供以非法經營
    電子遊戲場業所用之物，應依刑法第38條第1項第2款規定宣
    告沒收之，另自機具內取出之現款1270元，則係被告因犯罪
    所得之物，亦依刑法第38條第1項第3款規定宣告沒收之。
據上論斷，應依刑事訴訟法第299條第1項前段，電子遊戲場業管
理條例第22條，刑法第11條前段、第28條、第41條第1項前段、
第38條第1項第2款、第3款，罰金罰鍰提高標準條例第2條，判決
如主文。
本案經檢察官邱鼎文到庭執行職務
中　　華　　民　　國　　94　　年　　7　　月　　20 　　日
                  刑事第二庭   審判長法  官  王義閔
                                     法  官  李雅俐
                                     法  官  廖政勝
以上正本證明與原本無異。
如不服本判決，應於判決送達後10日內，向本院提出上訴狀（須
附繕本）。
中　　華　　民　　國　　94　　年　　7　　月　　20 　　日
                                     書記官  詹國立
電子遊戲場業管理條例第22條
違反第 15 條規定者，處行為人 1 年以下有期徒刑、拘役或科
或併科新台幣50萬元以上250萬元以下罰金。
